【裁判字號】    97,執消債更,164
【裁判日期】    980316
【裁判案由】    更生事件
【裁判全文】
臺灣屏東地方法院民事裁定         97年度執消債更字第164號
聲  請  人
即債務人    甲○○
相  對  人
即債權人    大眾商業銀行股份有限公司
法定代理人  丙○○
相  對  人
即債權人    萬泰商業銀行股份有限公司
法定代理人  乙○○
相  對  人
即債權人    台新國際商業銀行
法定代理人  蔡孟
相  對  人
即債權人    渣打國際商業銀行股份有限公司
法定代理人  丁○○
上列當事人聲請消費者債務清理事件，本院裁定如下：
    主  文
債務人所提如附件所示之更生方案應予認可。
    理  由
一、按債務人有薪資、執行業務所得或其他固定收入，法院認更
    生方案之條件公允者，得不經債權人會議可決，逕依債務人
    之聲請或依職權以裁定認可更生方案，消費者債務清理條例
    第64條第1 項定有明文。
二、經查：本件債務人聲請更生，前經本院裁定開始更生程序在
    案，有上開裁定一份在卷可參，又債務人有固定之收入，每
    月約為新台幣（下同）15,000元等情，業據其提出財產及收
    入狀況說明書、營利事業登記證、切結書、財政部臺灣省中
    區國稅局95年及96年度綜合所得稅各類所得資料清單、本院
    98 年3月13日陳述筆錄各1 份在卷足憑。再觀諸債務人所提
    如附件所示之更生方案，其條件為：自98年3 月10日起，至
    106 年2 月10日止，以每一個月為一期，每期清償4,085 元
    ，清償總額計392,160 元，清償成數為無擔保及無優先債權
    總額之45.57%。本院參酌債務人名下財產僅有自小車一部，
    2004年份、排氣量1980，為債務人營業送貨所需，及股票約
    2,625 元，依法受其扶養之人有長女郭恬妏（79年2 月19日
    生）、次女郭惠君（80年2 月7 日生）、長男郭闛瑋（82年
    年7 月16日生）、次男郭俊宏（84年10月12日生），目前均
    就學中、配偶收入亦僅22,000元等情，亦有債務人所提財政
    部臺灣省南區國稅局財產歸屬資料清單、財產及收入狀況報
    告書、戶籍謄本、行車執照、陳述筆錄各一件在卷足憑。債
    務人提列之每月家庭生活必要支出合計為10,915元，若換算
    成其個人生活必要支出及分攤子女扶養費支出，已明顯低於
    其住居之台灣省屏東縣依內政部社會司所公佈之98年度每人
    每月最低生活費之9,660 元及財政部公告96年度扶養親屬免
    稅額每人每月之6,417 元，將其每月薪資15,000元扣除上開
    必要生活費後，剩餘之金額已全數還予各債權人，其更生方
    案當屬公允、適當、可行，且債務人並無同條例第64條第2
    項所定不得認可之消極事由存在，故不經債權人會議可決，
    予以認可該更生方案。
三、債權人陳述意見則以：債務人所提更生方案還款成數過低，
    有損公司及股東權益，其每月生活必要支出並未提出開銷憑
    證，難認其主張為真，另債務人尚有車貸127,093 元，尚須
    清償多久完畢，若該筆車貸繳納完畢，應將該繳納貸款之數
    額繳付債權人，故應分二階段償還，增加還款金額，以符誠
    信原則等語。惟查：債務人名下財產僅自小車一部，每月平
    均收入約為15,000元等情，業據其提出之財政部臺灣省南區
    國稅局財產歸屬資料清單、綜合所得稅各類所得資料清單、
    營利事業登記證、切結書各一件在卷可憑，應屬可信，債務
    人提列之每月家庭生活必要支出合計為10,915元，雖未提出
    全部開銷之憑證，然所列每月生活必要費用，除支應其個人
    生活費用外，並包括對於分擔4 位未成年子女之扶養、教育
    等生活開銷已如前述，業已明顯低於其住居之台灣省屏東縣
    依內政部社會司所公佈之98年度每人每月最低生活費之
    9,660 元及財政部公告96年度扶養親屬免稅額每人每月之
    6,417 元，應屬合理，要無再令其提出全部開銷明細之必要
    。另債務人上開自小車，為2004年份、排氣量1980，每月繳
    納車貸12,858元至98年9 月為止，因該車為債務人經營鮮花
    店營業所不可或缺，故全家長期緊衣縮食，由債務人配偶協
    助償付，業據債務人到院供述明確，有陳述筆錄附卷可按，
    以債務人每月收入衡量，其供述應屬可信。是揆之債務人之
    收入，僅勉強支應生活支出，若再強令其提高清償金額，恐
    逾越其所能負擔之極限過大而導致無法清償，終至喪失其還
    債之意願，則債權人反之能實際受償的金額勢必大幅降低，
    因而蒙受實際不利益。故參酌消費者債務清理條例謀求消費
    者經濟生活之更生及社會經濟之健全發產之立法目的，債權
    人上述意見實不足採。
四、綜上所述，債務人有固定收入，其更生方案之條件公允，且
    無不得認可之消極事由，揆諸消費者債務清理條例之立法目
    的，保障債權人公平受償，謀求消費者經濟生活之更生機會
    及社會經濟健全發展，故不經債權人會議可決，予以認可該
    更生方案。
五、爰依消費者債務清理條例第64條第1 項裁定如主文。
中    華    民    國    98    年    3     月    16    日
                  民事執行處  司法事務官  蘇聰藝
上為正本係照原本作成
如不服本裁定，應於裁定正本送達後10日內，以書狀向本院司法
事務官提出異議。
中    華    民    國    98    年    3     月    16    日
                              書  記  官  張文俊

司法院資訊處製作；財團法人民間司法改革基金會備份。
